最高法院刑事裁定
111年度台抗字第1433號
抗  告  人  賴聰朝                     
代  理  人  陳純仁律師
上列抗告人因違反證券交易法案件，不服臺灣高等法院中華民國
111年9月6日駁回聲請再審之裁定（111年度聲再字第397號），
提起抗告，本院裁定如下：
    主  文
抗告駁回。
    理  由
一、按刑事訴訟法第420條第1項第1款、第2款所謂「已證明」，
    除已經確定判決證明者外，必須有相當證據足以證明各款所
    定之情形，始屬相符，若所主張未符上揭要件，而顯然不足
    以推翻原確定判決所憑之證據者，即不符各該款之要件。又
    同條項第6款之原因聲請再審者，應提出具體之新事實或新
    證據，由法院單獨或綜合案內其他有利與不利之全部卷證，
    予以判斷，如僅就卷內業已存在之資料，對於法院取捨證據
    之職權行使加以指摘，即無准予再審之餘地。
二、本件原裁定略以：抗告人即聲請人賴聰朝因違反證券交易法
　　案件，對原審法院107年度金上重更一字第22號確定判決(下
　　稱原判決，經本院111年度台上字第1777號判決，以上訴不
　　合法律上程式，予以駁回），依刑事訴訟法第420條第1項第
　　1款、第2款、第6款規定聲請再審，其聲請意旨如原裁定理
　　由一所載。經查：㈠抗告人之代理人於原審陳稱併對本院111
    年度台上字第1777號判決聲請再審部分，聲請不合法且無從
    補正。㈡原判決勾稽案內證據資料，認定抗告人確有本案所
    指違反證券交易法之使公司為不利益交易罪、特別侵占罪、
    申報公告不實罪等犯行明確，論以所載罪刑，已詳敘其調查
    取捨證據之結果及憑以認定各該犯罪事實之心證理由，並說
    明抗告人擔任聯福生科技股份有限公司(下稱聯福生公司)財
    務部門主管，負責該公司營運收支、銀行貸款往來，保管GR
    EATER DIRECTION LTD.(下稱G公司)、WILL SUMMIT LTD.(下
    稱W公司)印章，並知悉G公司、W公司係紙上公司，由聯福生
    公司董事長沈秀美(經判刑確定)實質掌控，渠等間之交易顯
    不合營業常規，猶配合沈秀美以預付G公司、W公司貨款為由
    ，將聯福生公司資金挹注沈秀美個人投資之大陸地區公司而
    侵占入己，造成聯福生公司遭受金額高達新臺幣1億3,883萬
    8,558元之重大損害，就抗告人所為欠缺犯罪故意、交易非
    不合營業常規等旨辯詞認非可採，亦依調查所得證據論析明
    確。對於抗告人具狀及到場所陳再審意旨，復載明其迄未指
    出原判決所憑之何項證物屬偽造或變造，何人證言、鑑定或
    通譯為虛偽，且未提出確定判決，或其刑事訴訟不能開始或
    續行非因證據不足之證明；亦未指明有何新事實、新證據，
    至所提之證據均經原判決審酌，僅就法院依職權取捨證據持
    相異評價，不符合刑事訴訟法第420條第1項第1款、第2款、
    第6款、第2項之規定等情。已記明憑以判斷之理由，因認抗
    告人聲請再審部分不合法，部分無理由，予以駁回，經核並
    無違誤。
三、抗告意旨並未具體指摘原裁定究竟有如何違法或不當之情形
　　，猶執所辯陳詞，否認犯罪，並泛謂原判決有應於審判期日
　　調查證據未予調查、判決不載理由或所載理由矛盾、認定事
　　實與卷內資料不符或前後齟齬等情，無非係以主觀上自認符
　　合再審要件及原裁定已論駁之事項，徒憑己意，再事爭辯，
　　並對於原判決採證認事之職權行使，任意指摘原裁定違法，
　　應認其抗告為無理由，予以駁回。
據上論結，應依刑事訴訟法第412條，裁定如主文。　
中　　華　　民　　國　　111 　年　　11　　月　　16　　日
                  刑事第七庭審判長法　官  段景榕
                                  法　官  沈揚仁
                                  法　官  楊力進
                                  法　官  汪梅芬
                                  法　官  宋松璟
本件正本證明與原本無異
                                  書記官  石于倩
中　　華　　民　　國　　111 　年　　11　　月　　23　　日